【裁判字號】    97,上訴,1702
【裁判日期】    971007
【裁判案由】    搶奪等
【裁判全文】
臺灣高等法院臺中分院刑事判決        97年度上訴字第1702號
上  訴  人  臺灣臺中地方法院檢察署檢察官
被      告  子○○
                      (現在臺灣臺中監獄執行)
            癸○○
                      (現在臺灣臺中監獄執行)
上列上訴人因搶奪等案件，不服臺灣臺中地方法院97年度訴字第
1970號中華民國97年6月10日第一審判決（起訴案號：臺灣臺中
地方法院檢察署97年度偵字第9916號），提起上訴，本院判決如
下：
    主    文
原判決撤銷。
子○○犯附表一編號1至6所示之6次竊盜罪，各處如附表一各編
號所示之刑；又犯附表二所示之6次搶奪罪，各處如附表二各編
號所示之刑，各罪並均應於刑之執行前，令入勞動場所強制工作
年。主刑部分應執行有期徒刑年肆月。
癸○○犯附表一編號6所示之竊盜罪，處如附表一編號6所示之刑
；又犯附表二所示之6次搶奪罪，各處如附表二各編號所示之刑
，各罪並均應於刑之執行前，令入勞動場所強制工作年。主刑
部分應執行有期徒刑貳年捌月。
癸○○被訴共同犯附表一編號1至5所示之竊盜部分，均無罪。
    犯罪事實
一、(一)子○○前於民國91年間犯施用第一級毒品罪案件，經原審
    法院於91年12月30日以91年度訴字第2430號刑事判決處有期
    徒刑8月，於93年3月13日縮短刑期執行期滿。再於93年間犯
    竊盜罪經原審法院於93年12月10日以93年度中簡字第3090號
    刑事判決處有期徒刑5月確定；又於93年間因犯施用第一級
    毒品罪及施用第二級毒品罪等案件，經本院於94年6月28日
    以94年度上訴字第1105號刑事判決各處有期徒刑11月及6月
    確定。上開所犯竊盜罪及施用第一、二級毒品罪所處之刑，
    經法院裁定合併定應執行刑有期徒刑1年8月確定，於95年11
    月5日執行完畢。(二)癸○○前於91年5月間起至92年2月19日
    止，因犯連續9次竊盜罪及連續10次搶奪罪 (竊盜機車騎乘
    以搶奪他人財物)案件，經原審法院於92年4月10日以91年度
    訴字第2761號判處有期徒刑2年確定；復於92年5月1日犯搶
    奪罪案件，經原審法院於92年12月18日以92年度訴字第2461
    號判處有期徒刑1年確定；又於92年間因犯施用第一級毒品
    罪案件，經原審法院於92年12月2日以92年度訴字第2484號
    判處有期徒刑10月確定。上開所犯各案件之罪所處之刑，經
    原審法院於93年4月5日以93年度聲字第1026號裁定合併定應
    執行刑3年6月確定 (並曾於91年10月曾犯竊盜罪案經原審法
    院台中簡易庭以91年度中簡字第211號判決處拘役55日確定)
    。另於92年6月間犯竊盜罪，經原審法院以92年度易字第
    2075號判處有期徒刑3月確定。經入監執行，於95年9月22
    日獲假釋付保護管束 (經接續執行流氓感訓處分)，迄於97
    年6月21日始假釋期滿執行完畢。其等2人經前案判處罪刑入
    監執行出獄後，仍不知悛悔，因已形成犯罪習慣，猶為下列
    各竊盜及搶奪之犯行。
二、子○○分別基於意圖為自己不法所有之犯意，於附表一編號
    1~5所示之時間、地點，乘無人注意之際，前後5次各以表載
    之手法，單獨竊取附表一編號1~5所示之機車得逞；又與癸○○基於意圖為自己不法所有之犯意聯絡與行為分擔，於附
    表一編號6所示之時間、地點，乘無人注意之際，以表載之
    手法，共同竊取該輛機車得逞（各次竊盜之時間、地點及被
    害人既所竊取之機車等事實，詳如附表一所示）。
三、子○○與癸○○2人因缺錢花用，經子○○提議，而與癸○○同謀後，2人乃分別基於意圖為自己不法所有，搶奪他人
    財物之犯意聯絡與行為分擔，於附表二所示之時間、地點，
    前後6次，由癸○○騎乘附表二所示之機車，後載子○○，
    以表載之手法，著手搶奪如附表二所示各被害女子之金飾，
    其中除附表編號5所示該次未得逞外，其餘5次均得手，其後
    並將共同搶奪所得之贓物持向不知情之銀樓業者變賣得款，
    朋分花用。
四、嗣經附表二所示之各被害人向警報案，經警調閱路口監視器
    之攝錄影像，發覺子○○、癸○○2人涉嫌上開各犯行，乃
    於97年4月22日下午19時30分在台中市○○○路與松義街口
    附近將其等2人逮捕，經上開各被害人前來指認無訛，而查
    獲上情。
    理  由
甲、有罪部分：
一、證據能力說明：(一)按被告以外之人於審判外之陳述，雖不符
    刑事訴訟法第159條之1至之4等4條之規定，而經當事人於審
    判程序同意作為證據，法院審酌該言詞陳述或書面陳述作成
    時之情況，認為適當者，亦得為證據。訴訟當事人 (檢察官
    及被告)於法院調查證據時，知有刑事訴訟法第159條第1項
    不得為證據之情形，而未於言詞辯論終結前聲明異議者，視
    為有前項之同意，刑事訴訟法第159條之5定有明文。本案如
    附表一、二所示之被害人甲○○、戊○○、卯○○、壬○○
    、辛○○、寅○○、丁○○、己○○○、辰○○、庚○○、
    乙○○等人及證人即收買贓物之銀樓業者陳聖文於警詢時之
    陳述，暨共同被告子○○、癸○○於警詢時就他被告有關事
    項所為之陳述，並查無符合刑事訴訟法第159條之1至之4等
    前4條之情形，當事人於法院審理時均表示並無意見，不爭
    執其證據能力，本院審酌前開證人於警詢時係就其經歷之事
    情而為陳述，核無違法取證之情形，認為以之作為本案之證
    據亦屬適當，自均具有證據能力。
二、上開犯罪事實，訊據被告子○○、癸○○均坦承不諱，並經
    被害人辛○○、寅○○、丁○○、己○○○、辰○○、庚○○、乙○○等人於警詢時陳述明確 (分見第9916號偵查卷第
    63頁、第66頁、第69頁、第54頁、第71頁、第45頁、第59頁
    )及被害人甲○○、戊○○、卯○○、壬○○於本院審理時
    結證屬實 (見本院卷第110-1頁、第111頁及第138頁)，互核
    被告2人於警詢時及偵查中及原審暨本院審理時所述一致，
    復經警帶同被告2人前往犯案現場指認無訛，有拍攝之現場
    照片數幀可憑。又有卷附被告2人共乘機車行搶時，為犯案
    現場監視器攝錄影像之翻拍照片數幀、臺中縣警察局太平分
    局新平派出所受理各類案件紀錄表、臺中縣警察局太平分局
    新平派出所受理刑事案件報案三聯單、現場圖1紙、贓物認
    領保管單、被害人之指認照片、臺中市警察局車輛尋獲電腦
    輸入單影本、臺中縣警察局車輛協尋電腦輸入單影本等件可
    憑。另證人陳聖文就其確曾自被告子○○買受贓物乙節，亦
    據其於警詢時證述在卷 (見警卷第76~77頁；)。(二)綜上所述
    ，被告2人上開自白與事證相符，堪認屬實。是以被告2人各
    如附表一、二所示之竊盜及搶奪犯行，均足以認定，自應依
    法論科。
三、核被告子○○所為如附表一編號1~6所示及被告癸○○所為
    如附表一編號6所示之竊取機車犯行，均係犯刑法第320條第
    1項之竊盜罪；被告2人所為如附表二編號1~4及6所示搶奪財
    物得逞之犯行，係犯同法第325條第1項之搶奪罪 (既遂) ；
    而如附表二編號5所示搶奪財物未遂犯行，係犯同法第325第
    3項、第1項之搶奪未遂罪。被告2人就附表一編號6所示之竊
    盜犯行及附表二所示之6次搶奪犯行，均有犯意聯絡及行為
    分擔，應論以共同正犯。被告2人已著手於附表二編號5所示
    之搶奪犯罪行為之實行而不遂，為未遂犯，爰依刑法第25條
    之規定，按既遂犯之刑減輕之。又查被告子○○前於91年間
    犯施用第一級毒品罪案件，經原審法院於91年12月30日以91
    年度訴字第2430號刑事判決處有期徒刑8月，於93年3月13日
    縮短刑期執行期滿。再於93年間犯竊盜罪經原審法院於93年
    12月10日以93年度中簡字第3090號刑事判決處有期徒刑5月
    確定；又於93年間因犯施用第一級毒品罪及施用第二級毒品
    罪等案件，經本院於94年6月28日以94年度上訴字第1105號
    刑事判決各處有期徒刑11月及6月確定。上開所犯竊盜罪及
    施用第一、二級毒品罪所處之刑，經法院裁定合併定應執行
    刑有期徒刑1年8月確定，於95年11月5日執行完畢，有臺灣
    高等法院被告前案紀錄表在卷可按，其於前案受有期徒刑之
    執行完畢，五年內故意再犯本案各罪，均為累犯，皆應依法
    加重其刑，其中所犯如附表二編號5所示搶奪未遂罪部分，
    並先加後減。復按修正後刑法已將原刑法第56條連續犯之規
    定廢止，則行為人在95年7月1日修正刑法施行後所為之犯罪
    行為，即不得依修正前關於連續犯之規定論以一罪，而應將
    原即各自獨立評價之數個犯罪行為，依實質競合予以併合處
    罰。並定其應執行之刑。
四、原審認被告2人上開竊盜及搶奪犯行，事證明確，予以論罪
    科罪，固非無見，但本案如附表一編號2至5所示之機車經由
    監視器攝錄畫面既能辨識其牌照號碼，要無不能得悉各該機
    車被害人之真實姓名、年籍資料，進而調查其被竊之時、地
    等相關事實，原審判決乃因警方及檢察官怠於調查即予以移
    送、起訴，即因循檢察官起訴書之記載，將各該機車被竊之
    處所及其所有人，籠統載稱「不詳地點」及「不知名人士所
    有」云云，顯有未當。且本案附表一編號1~5所示之機車係
    被告子○○單獨竊取，被告癸○○並無參與竊盜之情事，原
    審認定被告2人就此部分之竊車犯行係屬共同正犯，難認有
    據。再原審判決對於被告2人於附表一編號6所示時、地竊盜
    機車係如何分擔行為，疏未記載，亦欠允洽。又揆之被告2
    人年輕力富，不思正當工作以謀生，竟多次共同搶奪財物變
    賣花用，足認其等2人已形成犯罪習慣，要無疑義，自應宣
    付強制工作為允當，原審判決認被告2人已經諭知徒刑之執
    行，足收懲儆之效，而無此必要，難謂妥適。是以公訴人以
    原審判決未諭知被告2人強制工作為由，提起上訴，指摘原
    審判決不當，為有理由。從而，原審判決既有上開可議之處
    ，自應由本院撤銷改判。爰審酌被告2人年輕力壯，竟不思
    以正當途徑獲取所需，僅因缺錢花用，即連番累次搶奪他人
    財物，被告子○○並有多次竊取機車之犯行，其等2人不僅
    輕忽他人財產法益，嚴重破壞社會秩序，並危害全民安全甚
    鉅，考量被告2人之素行、犯罪之動機、手段、所得財物之
    價值、對被害人所生之損害，暨被告犯後態度尚屬良好等一
    切情狀，分別量處如主文所示之刑，並定其應執行之刑以示
    懲儆。至於被告子○○用以竊取機車之鑰匙1把，既未扣案
    ，尚有正當用途，且非屬違禁物，為免將來執行之困難，爰
    不為沒收之諭知。
五、次按保安處分係針對受處分人將來之危險性所為之處置，以
    達教化、治療之目的，為刑罰之補充制度。我國現行刑法採
    刑罰與保安處分雙軌制，係在維持行為責任之刑罰原則下，
    為協助行為人再社會化之功能，以及改善行為人潛在之危險
    性格，期能達成根治犯罪原因、預防犯罪之特別目的。是保
    安處分中之強制工作，旨在對嚴重欠缺正確工作觀念或無正
    常工作因而習慣犯罪者，強制其從事勞動，學習一技之長及
    正確之謀生觀念，使其日後重返社會，能適應社會生活。法
    院就犯罪之行為人，自應審酌其所為犯罪行為之嚴重性、行
    為人所表現之危險性及對於行為人未來行為之期待性，視其
    危險性格高低，本於比例原則，以決定應否令入勞動處所強
    制工作，以達預防之目的。所謂「有犯罪之習慣」係指對於
    犯罪以為日常之惰性行為，乃一種犯罪之習性（最高法院94
    年度台上字第6611號、94年度台上字第6519號判決要旨參照
    )。經查本案被告子○○前有多起施用毒品罪及竊盜罪之前
    科紀錄；被告癸○○亦有多起竊盜罪、搶奪罪及施用毒品罪
    之前科紀錄，並均入監執行，或於執行完畢，或於假釋中，
    仍未見無悛悔改過，而再犯本案各罪，足認其等已具惰性，
    而形成犯罪之惡習甚明，為矯正其惡習，維護社會治安，並
    促養成勞動習慣，訓練謀生技能，自有命其等2人進入勞動
    場所強制工作，俾矯正其偏差之人格及行為，爰依刑法第90
    條第1項、第2項之規定，諭知於刑之執行前，令入勞動場所
    ，強制工作，其期間為3年。至於被告癸○○於本院審理時
    雖提出某私人公司於97年8月26日開立之在職證明書，辯稱
    其有工作，無犯罪習慣云云，稽之該在職證明書固載稱：被
    告癸○○之父親楊金發任職該公司擔任外包司機，被告癸○○係隨車小弟云云。惟揆之被告癸○○涉染施用毒品惡習，
    且有多次犯罪前科紀錄，復連番累次犯本案搶奪罪行，自難
    僅憑該證明書之形式記載，遽認被告癸○○無犯罪習慣，是
    被告癸○○此部分之辯解，不能採憑。是以被告2人既係有
    犯罪之習慣而為本案3次搶奪犯行，自應於各該犯行之宣告
    刑，均諭知前揭於刑之執行前，令入勞動場所，強制工作，
    其期間為3年之保安處分。又按保安處分並非刑罰，故刑法
    數罪併罰之觀念，不能適用於保安處分，且刑法第51條對於
    保安處分之執行並無規定，自不能適用刑法第51條定其應執
    行之保安處分。而強制工作為保安處分之一種，如宣告多數
    強制工作者，應依保安處分執行法第4條之1第1項第4款比照
    同法第1款之規定執行之，該條項之規定為宣告多數保安處
    分之執行方法，不能資為應由法院定其應執行保安處分之依
    據（最高法院77年度台抗字第639號、90年度台抗字第308號
    判決意旨參照）。則本案被告2人共犯6次搶奪罪所宣告之有
    期徒刑，固應依法定其應執行之刑，然就多數強制工作之諭
    知，自毋庸定其應執行保安處分。從而，如主文所示之各保
    安處分，無從依刑法第51條定其應執行之保安處分，此部分
    係由檢察官本於職權，依保安處分執行法第4條之1第1項第4
    款「宣告多數強制工作，期間相同者，執行其一」之規定，
    執行之，併予敘明。
六、另查被告2人尚共同涉犯如附表三所示之搶奪罪嫌部分 (相
    關證據詳如附表三「證據索引欄」所載)，因未據檢察官起
    訴，且核與上開被告2人論罪科刑部分，不具裁判上或實質
    上一罪關係，本院自不得併予審判，應由檢察官另為適法處
    理，附此敘明。
乙、被告癸○○無罪部分；
一、公訴意旨另略以：被告癸○○於附表一編號1~5所示之時、
    地，夥同被告子○○竊取該5輛機車，因認被告涉犯刑法第3
    20條第1項之竊盜罪云云。公訴人認被告癸○○涉犯上開5次
    竊盜犯行，乃援引被告2人於警詢時及偵查中之陳述為論據
    。惟訊據被告癸○○堅決否認上開犯行，辯稱：伊並無與被
    告子○○共同竊取上開5輛機車等語。
二、經查：(一)被告癸○○於97年4月23日警詢時已陳述上開各機
    車係被告子○○偷竊來的，伊知道係贓車等語 (見警卷第7
    頁、第8頁、第9頁及第10頁)，而於97年4月23日檢察官偵訊
    時亦僅陳述：伊等騎乘以搶奪之機車係偷來的，並無供承伊
    有參與竊取之情事 (見第9916號偵查卷第130頁)。(二)稽之被
    告子○○於警詢時亦陳稱：附表一編號1~5所示之機車係伊
    竊取，被告癸○○知悉係贓車等語 (見警卷第23頁、第24頁
    、第25頁)；而於檢察官偵訊時亦未證述被告癸○○有參與
    竊取上開5輛機車之情事 (見第9916號偵查卷第130頁)。(三)
    又被告2人於原審審理時僅表示願意認罪，並未明確陳述被
    告癸○○有共同竊取附表一編號1~5所示機車之情事 (見原
    審卷第16頁、第42頁)。而其等2人於本院審理時則具體陳述
    被告癸○○僅參與竊盜附表一編號6所示之機車，其餘各輛
    機車均為被告子○○單獨竊取等語在卷。(四)是以公訴人以被
    告2人於警詢時及偵訊中已供承被告癸○○有共同竊取附表
    一編號1~5所示之機車，難認與卷內證據資料相符，不能採
    取。此外，復查無證據足以證明被告癸○○有此部分之被訴
    竊盜犯行。
三、從而，本案被告癸○○此部分被訴之竊盜犯行，即屬不能證
    明，自應為無罪之諭知。則原審判決諭知被告癸○○罪刑，
    自有未當，被告癸○○於本院審理時否認犯行，自屬可取。
    本案公訴人上訴雖未為此部分之指摘，但原判決既有此部分
    之違誤，本院自應依職權予以審酌，並將原判決此部分予以
    撤銷，改諭知被告癸○○無罪之判決。
據上論結，應依刑事訴訟法第369條第1項前段、第364條、第299
條第1項前段、第301條第1項，刑法第28條、第320條第1項、第3
25條第1項、第3項、第25條第2項、第47條第1項、第51條第5款
、第90條第1項、第2項，刑法施行法第1條之1，判決如主文。
本案經檢察官丙○○到庭執行職務。
中    華    民    國    97    年    10    月    7     日
            刑事第三庭    審判長法  官  王  增  瑜
                                法  官  廖  柏  基
                                法  官  蔡  紹  良
上列正本證明與原本無異。
搶奪罪部分得上訴。
竊盜罪部分均不得上訴。
如不服本判決應於收受送達後10日內向本院提出上訴狀，其未敘
述上訴之理由者並得於提起上訴後10日內向本院補提理由書（均
須按他造當事人之人數附繕本）。
                                書記官  許  麗  花
中    華    民    國    97    年    10    月    8     日
附錄論罪科刑法條
刑法第320條第1項：
意圖為自己或第三人不法之所有，而竊取他人之動產者，為竊盜
罪，處5年以下有期徒刑、拘役或5百元以下罰金。
刑法第325條第1項、第3項
意圖為自己或第三人不法之所有，而搶奪他人之動產者，處6月
以上5年以下有期徒刑。
第1項之未遂犯罰之。
附表一：
┌─┬───┬─────┬──────┬────────┬───────┬───┬──────┐
│編│行為人│竊取時間  │竊取地點    │竊盜手法        │竊取之財物    │被害人│所犯罪名及所│
│號│      │          │            │                │              │      │處之刑      │
├─┼───┼─────┼──────┼────────┼───────┼───┼──────┤
│1 │子○○│97年2月24 │不詳地點    │子○○見右揭機車│牌照號碼不詳之│不詳  │子○○犯竊盜│
│  │      │日下午某時│            │之鑰匙仍插在電門│機車1輛 (其牌 │      │罪，累犯，處│
│  │      │許        │            │上，乃乘無人注意│照號碼首1碼為 │      │有期徒刑肆月│
│  │      │          │            │之際，下手啟動機│「F」，首前2、│      │。          │
│  │      │          │            │車引擎，徒手竊取│3碼不詳，尾後 │      │            │
│  │      │          │            │得逞。          │3碼為「882」) │      │            │
├─┼───┼─────┼──────┼────────┼───────┼───┼──────┤
│2 │子○○│97年3月1日│臺中市中區民│子○○乘無人注意│牌照號碼JCM-46│甲○○│子○○犯竊盜│
│  │      │下午某時許│族路35號    │之際，單獨以自備│7號重型機車1輛│      │罪，累犯，處│
│  │      │          │            │之鑰匙啟動機車引│              │      │有期徒刑肆月│
│  │      │          │            │擎，徒手竊取得逞│              │      │。          │
│  │      │          │            │                │              │      │            │
├─┼───┼─────┼──────┼────────┼───────┼───┼──────┤
│3 │子○○│97年3月23 │修平技術學院│同上            │牌照號碼PM9-36│戊○○│子○○犯竊盜│
│  │      │日下午2、3│（大里工業區│                │8號重型機車1輛│      │罪，累犯，處│
│  │      │時許      │附近）      │                │              │      │有期徒刑肆月│
│  │      │          │            │                │              │      │。          │
├─┼───┼─────┼──────┼────────┼───────┼───┼──────┤
│4 │子○○│97年4月15 │臺中市北區太│同上            │牌照號碼HL2-78│卯○○│子○○犯竊盜│
│  │      │下午4時許 │平路31巷口  │                │8重型機車1輛  │      │罪，累犯，處│
│  │      │          │            │                │              │      │有期徒刑肆月│
│  │      │          │            │                │              │      │。          │
├─┼───┼─────┼──────┼────────┼───────┼───┼──────┤
│5 │子○○│95年4月17 │臺中市○○街│同上            │牌照號碼HH8-15│壬○○│子○○犯竊盜│
│  │      │日下午3時 │（台中市東區│                │2號重型機車1輛│      │罪，累犯，處│
│  │      │許        │圖書館前）  │                │              │      │有期徒刑肆月│
│  │      │          │            │                │              │      │。          │
│  │      │          │            │                │              │      │            │
├─┼───┼─────┼──────┼────────┼───────┼───┼──────┤
│6 │子○○│97年4月22 │臺中市西屯區│子○○、癸○○2 │牌照號碼JZ8-25│辛○○│子○○共同犯│
│  │癸○○│日下午5時 │文華路67號前│人見右揭機車之鑰│3號重型機車1輛│(車主 │竊盜罪，累犯│
│  │      │10分許    │            │匙仍插在電門上，│              │登記名│，處有期徒刑│
│  │      │          │            │乃乘無人注意之際│              │義人程│肆月。      │
│  │      │          │            │，由廖子寬下手啟│              │金鵬) │癸○○共同犯│
│  │      │          │            │動機車引擎，而廖│              │      │竊盜罪，處有│
│  │      │          │            │恩淞在場把風，而│              │      │期徒刑肆月。│
│  │      │          │            │徒手竊取得逞。  │              │      │            │
└─┴───┴─────┴──────┴────────┴───────┴───┴──────┘
附表二：
┌─┬───┬─────┬──────┬────────┬─────┬───┬────────┐
│編│行為人│搶奪時間  │搶奪地點    │搶奪手法        │搶奪之財物│被害人│所犯罪名及所處之│
│號│      │          │            │                │          │      │刑暨保安處分    │
├─┼───┼─────┼──────┼────────┼─────┼───┼────────┤
│1 │子○○│97年2月24 │臺中縣大里市│經子○○提議，由│金項鍊1條 │寅○○│子○○共同犯搶奪│
│  │癸○○│日下午5時 │仁慈街與慈德│癸○○騎乘附表一│          │      │罪，累犯，處有期│
│  │      │10分許    │路口        │編號1所示之機車 │          │      │徒刑壹年，應於刑│
│  │      │          │            │後載子○○行經左│          │      │之執行前，令入勞│
│  │      │          │            │揭地點，見前方之│          │      │動場所強制工作參│
│  │      │          │            │寅○○頸部配戴金│          │      │年。            │
│  │      │          │            │項鍊1條，癸○○ │          │      │癸○○共同犯搶奪│
│  │      │          │            │乃將機車挨近劉曉│          │      │罪，處有期徒刑拾│
│  │      │          │            │琪旁邊，由子○○│          │      │壹月，應於刑之執│
│  │      │          │            │趁寅○○不及防備│          │      │行前，令入勞動場│
│  │      │          │            │之際，徒手奪取劉│          │      │所強制工作參年。│
│  │      │          │            │曉琪之金項鍊1條 │          │      │                │
│  │      │          │            │得手。          │          │      │                │
├─┼───┼─────┼──────┼────────┼─────┼───┼────────┤
│2 │子○○│97年3月1日│臺中縣大里市│由癸○○騎乘附表│金項鍊1條 │丁○○│子○○共同犯搶奪│
│  │癸○○│下午5時30 │慈德一路24號│一編號2所示之機 │          │      │罪，累犯，處有期│
│  │      │分許      │前          │車後載子○○，以│          │      │徒刑壹年，應於刑│
│  │      │          │            │上揭手法，由廖恩│          │      │之執行前，令入勞│
│  │      │          │            │淞徒手奪取丁○○│          │      │動場所強制工作參│
│  │      │          │            │頸部配戴之金項鍊│          │      │年。            │
│  │      │          │            │1條得手。       │          │      │癸○○共同犯搶奪│
│  │      │          │            │                │          │      │罪，處有期徒刑拾│
│  │      │          │            │                │          │      │壹月，應於刑之執│
│  │      │          │            │                │          │      │行前，令入勞動場│
│  │      │          │            │                │          │      │所強制工作參年。│
│  │      │          │            │                │          │      │                │
├─┼───┼─────┼──────┼────────┼─────┼───┼────────┤
│3 │子○○│97年3月23 │臺中市北屯區│由癸○○騎乘廖恩│金項鍊1條 │郭張錦│子○○共同犯搶奪│
│  │癸○○│日下午4時 │遼寧路一段  │淞所有附表一編號│          │雲    │罪，累犯，處有期│
│  │      │50分許    │185號前     │3所示之重型機車 │          │      │徒刑壹年，應於刑│
│  │      │          │            │後載子○○，以上│          │      │之執行前，令入勞│
│  │      │          │            │揭手法，由子○○│          │      │動場所強制工作參│
│  │      │          │            │徒手奪取己○○○│          │      │年。            │
│  │      │          │            │頸部配戴之金項鍊│          │      │癸○○共同犯搶奪│
│  │      │          │            │1條得手。       │          │      │罪，處有期徒刑拾│
│  │      │          │            │                │          │      │壹月，應於刑之執│
│  │      │          │            │                │          │      │行前，令入勞動場│
│  │      │          │            │                │          │      │所強制工作參年。│
├─┼───┼─────┼──────┼────────┼─────┼───┼────────┤
│4 │子○○│97年3月28 │臺中縣太平市│由癸○○騎乘廖恩│金項鍊1條 │辰○○│子○○共同犯搶奪│
│  │癸○○│日下午6時 │新光路與振福│淞所有牌照號碼KX│          │      │罪，累犯，處有期│
│  │      │許        │路口前      │M-156號重型機車 │          │      │徒刑壹年，應於刑│
│  │      │          │            │後載子○○，以上│          │      │之執行前，令入勞│
│  │      │          │            │揭手法，由子○○│          │      │動場所強制工作參│
│  │      │          │            │徒手奪取辰○○頸│          │      │年。            │
│  │      │          │            │部配戴之金項鍊1 │          │      │癸○○共同犯搶奪│
│  │      │          │            │條得手。        │          │      │罪，處有期徒刑拾│
│  │      │          │            │                │          │      │壹月，應於刑之執│
│  │      │          │            │                │          │      │行前，令入勞動場│
│  │      │          │            │                │          │      │所強制工作參年。│
├─┼───┼─────┼──────┼────────┼─────┼───┼────────┤
│5 │子○○│97年4月15 │臺中市崇德六│由癸○○騎乘附表│未得逞    │庚○○│子○○共同犯搶奪│
│  │癸○○│日下午5時 │路一段202號 │一編號4所示之機 │          │      │未遂罪，累犯，處│
│  │      │40分許    │巷口前      │車後載子○○，以│          │      │有期徒刑拾月，應│
│  │      │          │            │上揭手法，由廖恩│          │      │於刑之執行前，令│
│  │      │          │            │淞徒手正奪取彭│          │      │入勞動場所強制工│
│  │      │          │            │妹頸部配戴之金項│          │      │作參年。        │
│  │      │          │            │鍊1條時，經彭 │          │      │癸○○共同犯搶奪│
│  │      │          │            │妹叫喊呼救，廖恩│          │      │未遂罪，處有期徒│
│  │      │          │            │淞乃罷手，而未得│          │      │刑捌月，應於刑之│
│  │      │          │            │逞。            │          │      │執行前，令入勞動│
│  │      │          │            │                │          │      │場所強制工作參年│
│  │      │          │            │                │          │      │。              │
├─┼───┼─────┼──────┼────────┼─────┼───┼────────┤
│6 │子○○│97年4月17 │臺中市南區信│由癸○○騎乘附表│鑽石項鍊  │乙○○│子○○共同犯搶奪│
│  │癸○○│日下午6時 │義南街與民意│一編號5所示之機 │1條       │      │罪，累犯，處有期│
│  │      │許        │街口前      │車後載子○○，以│          │      │徒刑壹年，應於刑│
│  │      │          │            │上揭手法，由廖恩│          │      │之執行前，令入勞│
│  │      │          │            │淞徒手奪取乙○○│          │      │動場所強制工作參│
│  │      │          │            │所有之金項鍊1條 │          │      │年。            │
│  │      │          │            │得手。          │          │      │癸○○共同犯搶奪│
│  │      │          │            │                │          │      │罪，處有期徒刑拾│
│  │      │          │            │                │          │      │壹月，應於刑之執│
│  │      │          │            │                │          │      │行前，令入勞動場│
│  │      │          │            │                │          │      │所強制工作參年。│
└─┴───┴─────┴──────┴────────┴─────┴───┴────────┘
附表三：未經起訴之共同搶奪事實
┌──┬────┬─────────────────┬──────┬───┬──────────┬──────┐
│編號│行為人  │犯罪時間、地點及搶奪手法          │所得之財物  │被害人│所犯罪嫌            │證據索引    │
├──┼────┼─────────────────┼──────┼───┼──────────┼──────┤
│1   │癸○○、│2人於97年3月16日下午1時43分許，由 │金項鍊1條 ( │丑○○│刑法第325條第1項搶奪│(1)被害人劉松│
│    │子○○  │癸○○騎乘邱治玟所有之OXJ-657號重 │重量1兩，價 │      │罪嫌                │林97年3月16 │
│    │        │型機車後載子○○沿臺中縣大平市宜欣│值約新臺幣30│      │                    │日警詢筆錄( │
│    │        │五街行駛，行經該街與宜欣二路交岔口│,000元)     │      │                    │見9916號偵查│
│    │        │附近，見前方徒步之丑○○頸部配戴金│            │      │                    │卷第166~167 │
│    │        │項鍊1條，即鎖定為行搶之目標，楊子 │            │      │                    │頁）        │
│    │        │寬乃騎乘機車挨近丑○○旁邊，而由廖│            │      │                    │(2)證人即機車│
│    │        │恩淞趁丑○○不及防備之際，徒手奪取│            │      │                    │之所有者邱怡│
│    │        │丑○○所有之金項鍊1條。得手後，即 │            │      │                    │玟警詢筆錄及│
│    │        │相載快速逃逸，而搶得之該金項鍊變賣│            │      │                    │車籍資料查詢│
│    │        │得款，朋分花用。                  │            │      │                    │表 (見上揭偵│
│    │        │                                  │            │      │                    │查卷第168~16│
│    │        │                                  │            │      │                    │9頁、第171頁│
│    │        │                                  │            │      │                    │）          │
│    │        │                                  │            │      │                    │(3)監視器錄影│
│    │        │                                  │            │      │                    │翻拍照片 (同│
│    │        │                                  │            │      │                    │上偵查卷第17│
│    │        │                                  │            │      │                    │2頁)        │
└──┴────┴─────────────────┴──────┴───┴──────────┴──────┘


司法院資訊處製作；財團法人民間司法改革基金會備份。
